臺灣板橋地方法院刑事判決　　　　　　96年度交易字第258號
公　訴　人　臺灣板橋地方法院檢察署檢察官
被　　　告　丙○○
上列被告因過失致死案件，經檢察官提起公訴（96年度偵字第
7613號），本院依簡式審判程序，判決如下：
    主  文
丙○○因過失致人於死，處有期徒刑壹年，減為有期徒刑陸月，
如易科罰金，以新臺幣貳仟元折算壹日，緩刑年。
    事  實
一、丙○○於民國九十六年四月一日上午騎乘Ｋ６Ｖ- ７３０號
    重型機車，沿臺北縣鶯歌鎮○○○路內側車道往中山高架橋
    方向行駛，欲前往桃園南亞技術學院時，原本應該於騎乘機
    車時注意車前狀況，隨時採取必要之安全措施，且應注意遵
    守當地速限即時速五十公里，又依當時天候、路況等狀況均
    無不能注意之情形，詎竟因趕時間，貿然以時速六、七十公
    里之速度前進，嗣丙○○於同日上午八時四十五分許行經鶯
    歌鎮○○○路三三九號前時，適有行人乙○○欲穿越鶯歌鎮
    ○○○路，惟其未依規定自附近設有行人穿越道之建國路口
    穿越中正一路，逕自從中正一路三四五巷前穿越道路，丙○
    ○因疏未注意前方正在穿越道路之行人乙○○，以致煞車不
    及，丙○○所騎乘之車輛右前方因而撞擊乙○○左側，致乙
    ○○受有頭部外傷併顱內出血、骨盆骨折、左小腿骨折、頸
    部挫傷、疑腹腔內出血等傷害，經送醫急救後，仍於同日中
    午十二時十一分許因頭部挫傷併顱內出血不治死亡。丙○○
    於肇事後，在有偵查犯罪職權之公務員查知其為犯人前，在
    場主動向接獲報案前來處理之臺北縣警察局三峽分局鶯歌分
    駐所警員黃敏忠自承肇事並接受裁判。
二、案經乙○○之夫甲○○訴由臺北縣政府警察局三峽分局報告
    臺灣板橋地方法院檢察署檢察官相驗後偵查起訴。丙○○於
    準備程序中就被訴事實為有罪之陳述，經告知簡式審判程序
    之旨，並聽取各當事人之意見後，本院合議庭裁定以簡式審
    判程序審理。
    理  由
一、上揭事實，業據被告丙○○於警詢、偵查以及本院審理時均
    坦承不諱，核與告訴人即甲○○於偵查時之證述互核相符，
    並有臺北縣政府警察局三峽分局鶯歌分駐所道路交通事故現
    場圖、道路交通事故調查報告表、道路交通事故調查報告表
    （一）、（二）、臺北縣警察局舉發違反道路交通管理事件
    通知單、臺北縣政府警察局三峽分局道路交通事故肇事人自
    首情形記錄表、財團法人恩主公醫院乙種診斷證明書各一份
    及臺北縣政府警察局三峽分局北縣警峽刑字第０９６０００
    ９２９２號函暨照片共二十四幀、現場暨車損照片八幀附卷
    足證。而被害人乙○○因本件交通事故受有頭部外傷併顱內
    出血、骨盆骨折、左小腿骨折、頸部挫傷、疑腹腔內出血等
    傷害，經送醫急救，仍因頭部挫傷併顱內出血不治死亡，業
    經臺灣板橋地方法院檢察署檢察官督同法醫師相驗屬實，有
    相驗屍體證明書、驗斷書及勘驗筆錄、相驗照片二十四幀、
    相驗報告書在卷足稽。被告前揭不利於己之自白，堪認與事
    實相符。按汽車行駛時，無速限標誌或標線者，行車時速不
    得超過五十公里；駕駛人應注意車前狀況，並隨時採取必要
    之安全措施，道路交通安全規則第九十三條第一項第一款、
    第九十四條第三項分別定有明文。被告騎乘上開機車自應注
    意上述道路交通安全規則之規定，又依附卷之交通事故調查
    報告表（一）、（二）所載，本件事故發生時當時天候晴，
    路面為乾燥柏油路面，道路無缺陷，無障礙物，視距良好，
    並無不能注意之情事，當無不能注意之情事，被告竟疏未注
    意車前狀況，超速行駛，致騎乘之機車右前方撞擊正在穿越
    道路之行人乙○○，被告具有過失，應可認定。又被害人穿
    越道路雖未遵守交通規則，惟因刑法無過失相抵之適用，故
    仍無解於被告過失之責。被害人乙○○確因本件車禍致死，
    則被告之過失行為與被害人死亡間，自有相當因果關係。綜
    上所述，本案事證明確，被告犯行洵堪認定，自應依法論科
    。
三、被告因過失致被害人死亡，核其所為係犯刑法第二百七十六
    條第一項之過失致死罪。被告於肇事後，在有偵查犯罪職權
    之公務員查知其為犯人前，在場主動向接獲報案前來處理之
    臺北縣警察局三峽分局鶯歌分駐所警員黃敏忠陳述犯罪而承
    認為肇事人，此有警員黃敏忠九十六年四月一日製作之臺北
    縣政府警察局三峽分局道路交通事故肇事人自首情形紀錄表
    一件在卷足憑，被告符合刑法上自首之要件，爰依刑法第六
    十二條前段規定減輕其刑。爰審酌被告前無犯罪科刑紀錄，
    有臺灣高等法院被告前案紀錄表可憑，以及被告於本件車禍
    之客觀情狀、過失程度，肇事後自知事證明確而坦承犯行、
    犯後迅速與被害人家屬達成和解，有臺北縣鶯歌鎮調解委員
    會九十六民調字第○一四號調解書在卷可稽等一切情狀，量
    處如主文所示之刑，並諭知易科罰金折算標準，以示懲儆。
    又被告本案犯罪之時間在九十六年四月二十四日以前，合於
    中華民國九十六年罪犯減刑條例第二條第一項第三款之減刑
    條件，應減其宣告刑二分之一如主文所示。末查被告前未曾
    因故意犯罪而受有期徒刑以上刑之宣告，有臺灣高等法院被
    告前案紀錄表一份在卷足憑，本院斟酌被告因一時疏失觸法
    ，又有悔悟並為自己過失行為負責之意，因認暫無施以刑罰
    矯治之必要，爰併宣告緩刑三年，用啟自新。
據上論斷，應依刑事訴訟法第299 條第1 項前段、第273 條之1
第1項，刑法第276條第1項、第62條前段、第41條第1項前段、第
74條第1項第1款，刑法施行法第1條之1第1項、第2項前段，中華
民國九十六年罪犯減刑條例第2 條第1 項第3 款、第7 條、第9
條，判決如主文。
本案經檢察官靳開聖到庭執行職務。
中　　華　　民　　國　　96　　年　　7 　　月　　27　　日
                         　交通法庭 法  官  王偉光
以上正本證明與原本無異
如不服本判決應於送達後10日內向本院提出上訴狀
                                    書記官  陳怡君
中　　華　　民　　國　　96　　年　　7 　　月　　27　　日
附錄本案論罪科刑法條全文：
中華民國刑法第276條
（過失致死罪）
因過失致人於死者，處2 年以下有期徒刑、拘役或2 千元以下罰
金。從事業務之人，因業務上之過失犯前項之罪者，處5 年以下
有期徒刑或拘役，得併科3 千元以下罰金。
